臺灣基隆地方法院基隆簡易庭民事判決
110年度基簡字第68號
原      告  日盛國際商業銀行股份有限公司

法定代理人  黃錦瑭  
訴訟代理人  黃鈺玫  
            吳柏頤  
被      告  潘文泉  

上列當事人間請求給付借款事件，本院於民國110年2月23日言詞
辯論終結，判決如下：
    主  文
被告應給付原告新臺幣(下同)42萬9,536元，及自97年4月2日起
至清償日止，按年息9.99%計算之利息，暨自97年5月3日起至97
年11月2日止，按上開利率10%、自97年11月3日起至清償日止，
按上開利率20%計算之違約金。
訴訟費用4,630元由被告負擔。
本判決得假執行。
    事實及理由
一、本件被告經合法通知，沒有在言詞辯論期日出庭，而他沒有
    民事訴訟法第386條各款規定（見附錄1）的情形，所以本院
    在只有原告一方到場辯論之情形下，作成判決。
二、原告起訴主張：被告於94年2月1日向原告借款50萬元，約定
    於101年2月1日清償，利息按年息9.99計付，詎料，經打消
    呆帳後，被告自行還款7萬9,689元，經充抵95年6月1日起至
    97年4月1日止之利息，被告尚積欠原告本金42萬9,536元及
    自97年4月2日起依約計算之利息暨違約金，爰請求法院判決
    如主文第1項所示。被告經合法通知，沒有在言詞辯論期日
    到庭，也沒有提出任何書面陳述意見。
三、法院的判斷： 
　㈠根據本院核對原告提出的消費性貸款約定書、轉催呆查詢、
    客戶基本資料、債權計算書等資料，可以確認原告主張的事
    實，可以相信。所以，原告請求被告應給付如主文所示之本
    金、利息及違約金，是有理由的，應予准許。
　㈡本件依民事訴訟法第389條第1項第3款規定（見附錄2），應
    由法院主動宣告原告於本判決確定前，即可依本判決命給付
    內容對被告聲請強制執行。
四、結論：本件原告之訴為有理由，因此判決如主文，並依民事
    訴訟法第78條規定（見附錄3）為訴訟費用負擔之諭知。
中　　華　　民　　國　　110 　年　　2　　月　　26  　日
                  基隆簡易庭法　官　林淑鳳　　　　　
以上正本係照原本作成。
對於本件判決如有不服，應於收受送達後20日內向本院提出上訴
書狀，上訴於本院合議庭，並按他造當事人之人數附具繕本。如
委任律師提起上訴者，應一併繳納上訴審裁判費。 
中　　華　　民　　國　　110 　年　　2　　月　　26　　日
                            書記官　陳櫻姿
附錄：
1.民事訴訟法第386條
  有下列各款情形之一者，法院應以裁定駁回前條聲請，並延展
  辯論期日：
  不到場之當事人未於相當時期受合法之通知者。
  當事人之不到場，可認為係因天災或其他正當理由者。
  到場之當事人於法院應依職權調查之事項，不能為必要之證
    明者。
  到場之當事人所提出之聲明、事實或證據，未於相當時期通
    知他造者。
2.民事訴訟法第389條第1項第3款
  下列各款之判決，法院應依職權宣告假執行：
  就第427條第1項至第4項訴訟適用簡易程序所為被告敗訴之判
    決。
3.民事訴訟法第78條
  訴訟費用，由敗訴之當事人負擔。